臺灣士林地方法院刑事判決　　　　　　　94年度訴字第277號
公　訴　人　臺灣士林地方法院檢察署檢察官
被　　　告　乙○○
　　　　　　　　　　（另案在臺灣臺北監獄執行中）
指定辯護人　蔡雲璽律師
上列被告因毒品危害防制條例案件，經檢察官提起公訴（93年度
偵字第6663號），本院判決如下：
    主  文
乙○○共同連續販賣第二級毒品，處有期徒刑捌年。販毒所得新
台幣參拾參萬元沒收，如全部或一部不能沒收時，以其財產抵償
之。扣案之安非他命（驗餘淨重壹仟玖佰拾貳點伍伍公克）沒
收銷燬。扣案之包裝安非他命用之包裝袋拾捌個、鋁箔包裝袋貳
個、分裝袋壹佰柒拾伍個、電子磅秤壹個、0000000000號行動電
話壹支（廠牌：ULYCOM，手機序號000000000000000）、
0000000000行動電話SIM 卡壹片均沒收。
    事  實
一乙○○有多項違反麻醉藥品管理條例、賭博、侵占、肅清煙毒
  條例、偽造文書、脫逃及毒品危害防制條例等前科（尚不構成
  累犯），明知安非他命係毒品危害防制條例第2 條第2 項第2
  款所規定之第二級毒品，不得非法販賣，竟基於販賣第2 級毒
  品安非他命之概括犯意，於民國93年7 月9 日下午5 時許，在
  台北縣板橋市○○路靠近華江橋之「全家便利商店」旁，向綽
  號「阿德」之不詳真實姓名成年男子，以每半公斤賺取新台幣
  （下同）2 萬元價差之營利意圖，販入第二級毒品安非他命2
  公斤後，乙○○先於93年7 月9 日晚間7 時許（起訴書誤載為
  下午5 時許），在臺北市大同區○○○路○ 段與民生西路口，
  以新台幣（下同）3 萬元之價格，販賣取得來源不明之第2級
  毒品安非他命1 兩（即35公克）予丁○○（施用第二級毒品部
  分經台灣高等法院以94年度上訴字第993 號判決判處有期徒刑
  10月，並與施用第一級毒品罪經判處有期徒刑1 年部分，合併
  定應執行刑1 年8 月）。嗣丁○○（共同販賣安非他命部分未
  據起訴）因得悉乙○○有大量安非他命來源，乙○○及丁○○
  竟基於販賣第二級毒品安非他命之犯意聯絡，推由丁○○以30
  萬元出售半公斤安非他命之交易條件尋覓買主，乙○○及丁○○則可從中各自賺取1 萬元之利潤。嗣丁○○覓得綽號「阿龍
  」之不詳真實姓名成年友人同意，以上開價格購入半粒（按：
  1 粒即1 公斤）安非他命，丁○○乃於93年7 月9 日晚間8 時
   16 分41秒許，以其所有之0000000000號行動電話撥打乙○○
  所有之0000000000號行動電話，告知乙○○業已覓妥買主之訊
  息，隨即與「阿龍」共同駕車至乙○○位在臺北市大同區○○○路○段127 號6 樓之8 住處附近等候，「阿龍」並在車上交
  付30萬元予丁○○。丁○○即於93年7 月9 日晚間9 時20分許
  ，攜帶該30萬元下車步行前往與乙○○約定之交易地點，乙○○亦攜帶自上開向「阿德」販入之2 公斤安非他命中，所析離
  出之安非他命15包（毛重509.76公克）離開住處，然即分別為
  警在臺北市○○○路127 號前及臺北市○○○路127 號6 樓電
  梯出口處查獲，並分別在乙○○身上扣得安非他命15包（毛重
  509.76公克），丁○○身上查得「阿龍」所交付之購毒款項30
  萬元及非供購買毒品所用之自有現金5 萬2600元、安非他命2
  包（毛重分別為35.9公克、4.62公克）及丁○○所有供與乙○○聯繫販賣毒品事宜之行動電話SIM 卡1 片（門號0000000000
  ）；另經乙○○同意搜索後，於其位在臺北市大同區○○○路
  ○ 段127 號6 樓之8 住處客廳桌上查獲安非他命2 包（毛重各
  為4.33公克、2.79公克）及乙○○所有用以分裝安非他命之分
  裝袋175 個、電子磅秤1 台，另在臥室梳妝台上查獲鋪散之安
  非他命（毛重1475公克），以及乙○○所有用以聯繫毒品販賣
  事宜之0000000000號行動電話一具（廠牌：
  ULYCOM，手機序號000000000000000）。
二案經台北市政府警察局中山分局報告台灣士林地方法院檢察署
  檢察官偵查起訴。。
    理  由
壹、茲就指定辯護人有爭執之監聽譯文證據能力認定如下
  一辯護意旨稱：本案通訊監察書之監聽對象係綽號「柳某」之
    人所犯槍砲案件，監聽目的和內容與本案顯然不符，此部分
    無證據能力等語。
  二按司法警察機關於合乎通訊保障及監察法第5 條第1 項所規
    定之要件，偵查中向檢察官提出聲請，經由檢察官核發通訊
    監察書後，即得實施通訊監察，通訊保障及監察法第5 條定
    有明文。查本案員警對被告乙○○所使用之0000000000號行
    動電話，於93年7 月9 日實施監聽錄音，已依法取得檢察官
    核發之通訊監察書，有臺灣板橋地方法院檢察署93年6 月23
    日93年板檢博宙聲監續字第000464號通訊監察書一件（含通
    訊監察書電話附表一件）在卷可稽（見偵卷第67頁至第68
    頁）。又依據該通訊監察書暨電話附表記載，監察對象為「
    柳某」，實施監察之通訊號碼共計8 支行動電話號碼（包含
    被告乙○○所使用之0000000000號行動電話），監察時間自
    93年6 月23日上午10時起至93年7 月22日上午10時止，監察
    方法為監聽錄音，是本案員警對被告乙○○所使用之
    0000000000號實施監聽錄音，並未逾越授權實施監察之範圍
    ，因監聽錄音所取得之證據，有證據能力。至前開通訊監察
    書監察對象雖載為「柳某」以及通訊監察書中案由及涉嫌觸
    犯法條欄，雖記載為「槍砲彈刀條例（槍砲彈藥刀械管制條
    例第7 條第4 項）」，此應為核發通訊監察書時，依當時蒐
    集所得之證據認定受監察對象所涉嫌之犯罪類型，以及所知
    悉之犯罪嫌疑人綽號。證人即本案查獲員警甲○○於本院審
    理中即結稱：原本不是為查毒品案件聲請監聽，而是為查槍
    砲，但在監聽過程中發現被告乙○○與其下游談話內容，有
    提到販賣毒品的事情，且被告乙○○下游之毒品均由乙○○
    所提供，所以才改成查緝毒品等語明確（見本院卷第152 頁
    ）。則在檢察官據此核發通訊監察書後，員警依法實施監察
    時，因而發現其他犯罪之證據，既經檢察官依法准予監聽，
    被告乙○○於監聽期間對於隱私或秘密之合理期待即受到法
    律之限制，員警所為即非違法監聽。再者，被告於偵查及本
    院審理中，均坦承：0000000000及0000000000均為其所持用
    之行動電話門號，監聽譯文之內容是其通話內容無誤，僅對
    其通話內容之意義多加闡釋而已（見偵卷第43-1頁、第119
    頁），況被告於監聽過程透露犯罪行為之陳述，並非因員警
    監聽所致，其陳述係出於被告之自由意思，自可採信。尚難
    認監聽對象僅載明「柳某」而非被告，或案由及涉嫌觸犯法
    條並非毒品危害防制條例，即認無合法監聽之權源。
  三綜上，本案監聽符合前開通訊保障及監察法之法定程序，應
    具有證據能力。
貳、認定犯罪之證據及得心證之理由
  一訊據被告坦承有於93年7 月9 日，先交付一兩安非他命予丁○○，並欲於同日晚間9 時20分許，再交付半粒安非他命予
    丁○○之事實，惟矢口否認有何販賣毒品安非他命犯行，辯
    稱：扣案毒品是朋友「阿德」欠伊錢用來抵債之用，當時只
    是想換些現金回來，沒有想要賺錢的意思，警察查獲時也沒
    有查清楚是要販賣給誰，丁○○第一次並沒有給伊錢，第二
    次連丁○○的面都沒有見到就被查獲云云。
  二惟查：93年7 月9 日員警在被告乙○○身上扣得之透明結晶
    物15包、住處客廳桌上扣得之透明結晶物2 包和房間化妝台
    上所扣得之散裝透明結晶物（送驗證物編號為A ，按包裝狀
    態再編號為1 至18），另在證人丁○○身上所查得之透明結
    晶物2 包（送驗證物編號為B）， 經送內政部警政署刑事警
    察局鑑驗結果，其中送驗證物編號A ，實際總淨重為
    1894.65 公克，共取0.30公克鑑驗用罄，總餘1894.35 公克
    ，經以呈色試驗法鑑驗，均呈二級毒品甲基安非他命陽性反
    應，隨機抽取編號A 送驗證物中，其中編號1 、7 、12、16
    以氣相層析質譜分析法鑑驗，均檢出二級毒品甲基安非他命
    成分，隨機抽取編號A 送驗證物中，其中編號1 、18以核磁
    共振分析法鑑驗，均檢出二級毒品甲基安非他命成分。又送
    驗證物編號B ，實際總淨重38.22 公克，共取0.02公克鑑驗
    用罄，總餘38.20 公克，均檢出二級毒品甲基安非他命成分
    ，有內政部警政署刑事警察局93年9 月8 日刑鑑字第
    0930143951號鑑驗通知書在卷可憑（見偵卷第133 頁至第
    134 頁）。
  三證人丁○○身上所扣得之安非他命2 包中，其中1 包毛重
    35.9公克者，為證人丁○○於93年7 月9 日，先以30,000
    元之對價，在臺北市○○○路2 段與民生西路口處由被告乙○○所交付；又證人丁○○因其友人「阿龍」欲以30萬元之
    對價，向被告乙○○取得「半粒」（即半公斤）安非他命，
    證人丁○○乃於93年7 月9 日晚間9 時20分許，再至臺北市
    大同區○○○路○ 段127 號6 樓之8 被告乙○○住處附近等
    候，被告乙○○亦攜帶安非他命15包（毛重509.76公克）離
    開住處，但於六樓電梯出門處即為警埋伏查獲等節，為被告
    所是認，並據證人丁○○於警詢、偵查及本院審理中證述綦
    詳（見偵卷第51頁、115 頁、第160 頁），而「1 兩」係指
    35 公 克，「1 粒」係指1 公斤，並據被告及證人丁○○陳
    明在卷（見偵卷第42-1頁、第44頁、第145 頁）。上開查獲
    經過，也經證人甲○○至庭結證明確，稱：在監聽被告乙○○之過程中，發現被告乙○○在前一週內販賣數量已有減少
    ，而藉由現譯台的反應，被告乙○○欲向綽號「阿德」之男
    子購買2 公斤之安非他命，後來再透過線上反應，發現被告
    乙○○到板檢為友人交保，但抵達板檢時被告已經離開。經
    研判後認為被告可能返回延平北路住處，且被告既購入2 公
    斤之安非他命，應會有販賣行為，從監聽譯文中也發現被告
    有聯絡買賣毒品的人，就分成兩組，一組在被告6 樓住處等
    候，另一組在樓下，等證人丁○○到達現場時，就開始行動
    ，伊是在被告住處樓上埋伏，等被告乙○○出門時即予逮捕
    ，並查扣到如移送書所載物品等語（見偵卷第151 頁、第
    152 頁）。其中有關證人丁○○於93年7 月9 日第一次向被
    告取得安非他命1 包（毛重35.9公克者）部分：
    (一)有關證人丁○○於93年7 月9 日第一次向被告乙○○取得
      安非他命之時間，證人丁○○於偵查及本院審理中，雖均
      陳稱；係在下午5 時許等語（見偵卷第146 頁、本院卷第
      163 頁），被告乙○○也稱：是在下午5 時許等語（見偵
      卷第116 頁、本院卷第169 頁）。惟查：證人丁○○及被
      告乙○○於警局初詢中，均稱：是在晚間7 時許左右（證
      人丁○○陳述部分見偵卷第51頁；被告乙○○供述部分，
      見偵卷第42-1頁）。觀諸被告乙○○所持用之0000000000
      號行動電話，於93年7 月9 日下午4 時36分47秒、下午4
      時38分27秒、下午5 時9 分12秒、下午5 時32分40秒、晚
      間6 時24分54秒至晚間6 時29分21秒為止，基地台位置分
      別係在台北縣中和市○○段633-637 地號、台北縣板橋市
      ○○路○段251 號及台北縣土城市○○路152 號，迄同日
      晚間7 時12分24秒開始，基地台位置始轉換成臺北市○○○路○ 段235 號7 樓，其中被告乙○○於93年7 月9日 晚
      間6 時24分54秒時，尚於電話中稱：「等一下我現在在保
      人」等語，有監聽譯文附卷可憑（見偵卷第75頁至第77頁
      ），證人甲○○也證稱：93年7 月9 日當時，透過線上反
      應，發現被告到板檢為友人交保等語（見本院卷第151 頁
      ）。則由上開基地台位置所標示之被告所在地點，並衡以
      台北縣土城市與臺北市○○○路○段交通所需時間，堪認
      被告乙○○係於當天晚間7 時許才到達臺北市○○○路○
      段附近。故證人丁○○於93年7 月9 日第一次向被告乙○○取得安非他命之時間，應以證人丁○○及被告乙○○於
      警詢時所陳且互核相符之時間點即93年7 月9 日晚間7 時
      許，始屬正確。檢察官起訴書載為當日下午5 時許，容有
      誤會，應予更正。
    (二)證人甲○○雖於本院審理中至庭證稱：大約當日下午2 、
      3 時開始就對被告乙○○進行跟監行動，大約晚間6 、7
      點左右到達被告住處，其間除發現被告與「阿德」會面以
      及至板檢為友人交保外，並未看到被告與其他人碰面，而
      且被告回到住處後並沒有再出門等語（見本院卷第155 頁
      ）。但證人甲○○也陳稱：因伊等均是透過線上反映，且
      被告另持有一支行動電話，已為其他機關監聽，所以時間
      上會有落差，被告也可能有交叉使用的情形等情甚詳，證
      人甲○○上開所陳，核與現行監聽實務運作模式相符。則
      證人甲○○在執行跟監勤務時，因受限於現譯台傳報被告
      最新動態之速度快慢，現譯台也無法掌握被告全數通話紀
      錄，致使證人甲○○不及察覺被告乙○○於晚間7 時許第
      一次交付安非他命予證人丁○○之經過，尚與事理無違，
      況被告乙○○並不否認有交付證人丁○○安非他命之情，
      是以證人甲○○上開證述，尚無瑕疵可指。
    (三)綜上所陳，被告於93年7 月9 日晚間7 時許，在臺北市○○○路○ 段、民生西路口，交付安非他命1 兩予證人丁○○之事實，洵屬無疑。
  四被告雖辯稱：93年7 月9 日第一次交付毒品安非他命1 包給
    證人丁○○時，因為證人丁○○知道被告想要將阿德抵押換
    回現金，就答應要幫忙以半粒安非他命換30萬元，所以就沒
    有向證人丁○○收此筆錢云云。而證人丁○○於內勤檢察官
    訊問時雖稱：「（檢察官問：賜全給你算你多少錢？）他說
    一包3 萬元，他沒有跟我算錢，他說如果拿多的話會便宜一
    點。」（見偵卷第115 頁）；於本院審理中則稱：「（辯護
    人問：對你於偵訊時說：被告算我一包3 萬元，但沒有跟我
    算錢的說法是否實在？）我忘記了。」（見本院卷第161 頁
    ）、「（被告問：我拿東西給你時，你有無給過我錢？）之
    前那次有沒有給錢我忘記了。」（見本院卷第160 頁）。然
    查：
    (一)證人丁○○因於警詢及偵查中，對於93年7 月9 日第一次
      向被告購買安非他命之價格，前後所陳並不一致，於警詢
      及內勤檢察官訊問時均稱以3 萬元購買1兩（見偵卷第51
      頁、第115 頁），但於93年12月16日檢察官訊問時，又稱
      ：是以2 萬5 千元購買等語（見偵卷第145 頁），經檢察
      官為確認事實，乃訊問證人丁○○稱：「為何之前偵訊中
      說，當天下午跟乙○○買了3 萬元的安非他命？」證人丁○○即答稱：「應該是3 萬元…3 萬元的部分，我在當天
      下午就已經以現金給付給乙○○了。」等語甚詳（見偵卷
      第147 頁）。
    (二)本院審酌證人丁○○自被告處取得安非他命之頻率及次數
      ，證人丁○○於偵查中係稱：「（檢察官問：查獲這次是
      第幾次跟乙○○買毒品？）之前，約是在93年6 、7 月間
      曾跟乙○○買過2 次，也是約在同樣地點附近，我一次是
      買25,000元（一兩，實重約35克），總共買了2 次，其中
      第2 次買到的就是在本案中查到的安非他命。」等語（見
      偵卷第145 頁），於本院審理中則稱：「（審判長問：第
      一次的交易地點？）記憶中跟乙○○沒有拿幾次，因為多
      半是跟朋友調。」（見本院卷第163 頁）、「（審判長問
      ：第一次買是否也是先用電話聯絡？）忘記了，不知道是
      不是在路上看見他，就問他有沒有毒品，有沒有再約時間
      忘記了。」（見本院卷第164 頁）。則以證人丁○○上開
      所陳，從證人丁○○第一次向被告拿取安非他命始算，至
      本案查獲為止，其間歷時並非長久，次數也非頻繁，甚且
      兩人間也無綿密穩定之溝通管道，彼此間之信賴程度誠屬
      低下（至本案足資認定被告有販賣安非他命予證人丁○○
      之事實部分，僅限於93年7 月9 日晚間7 時許一次，詳如
      後述），參以安非他命為政府嚴厲查緝之毒品，價值高昂
      ，況被告乙○○於93年7 月9 日晚間7 時許，交付予證人
      丁○○之安非他命重達1 兩，價格也達3 萬元，並非僅是
      單純供給證人丁○○一、二次解癮所需之少量毒品，衡情
      被告乙○○當無同意證人丁○○賒欠價款，致其日後陷於
      追索無門之窘境。尤以被告乙○○自始均以僅係欲以上開
      毒品同額換回阿德所積欠之款項等語資為辯解，被告更無
      再將其中部分毒品無償轉讓予證人丁○○之理。
    (三)證人丁○○於距離案發時點最為接近之警詢時，僅陳稱：
      「（問：你於昨日晚上21時10分至臺北市大同區○○○路
      ○ 段127 號做何事？）證人乙○○於9 日下午14時左右有
      撥電話給我，但是電話是我女友王玲婷接到，他告知我女
      友說他那裡有毒品安非他命，問我要不要，因此我於下午
      19時許左右與我朋友綽號「阿龍」去乙○○位於臺北市○○○路○ 段127 號樓下，我先以新台幣3 萬元向他購買一
      兩」等語（見偵卷第51頁），就「有無交付款項」乙節，
      並未特別強調「被告未向伊收取金錢」此一異常事項。又
      被告於警詢中，詢問員警有質問被告「據你所供述丁○○
      當日19時許，向你購買第二級毒品安非他命1 兩時，並無
      給付約定現金新台幣3 萬元，為何丁○○供述有交付你現
      金新台幣3 萬元」等語（見偵卷第42-1頁），被告自可從
      詢問員警上開問題中，得悉證人丁○○係為對其不利之陳
      述。而被告與證人丁○○於警局完成警詢筆錄製作後，係
      同時為警提解至台灣士林地方法院檢察署等候內勤檢察官
      之訊問，此觀台灣士林地方法院檢察署93年7 月10日點名
      單上，被告與證人丁○○之解到時間均為93年7 月10 日
      晚間6 時30分即明（見偵卷第110 頁）。在提解過程中，
      因被告與證人丁○○係同車提解並於候訊時拘禁在同室之
      內，致被告或有勾串證人丁○○之可能，則證人丁○○於
      內勤檢察官訊問時所為之陳述，容有偏頗被告之虞。再證
      人丁○○於內勤檢察官訊問時，所為被告「沒有跟我算錢
      」之陳述，係立於己身為被告之地位所為，並非以證人之
      地位為陳述，故未經具結之程序；嗣於93年12月16日，經
      檢察官再以證人身分訊問，並命證人丁○○具結，有證人
      結文一紙附卷可憑（見偵卷第149 頁）。則證人丁○○於
      當日偵查庭既經具結以擔保其證言之信憑性，且明確指稱
      ：有交付3 萬元予被告之情，其陳述之可信性當較其於內
      勤檢察官訊問時所為之陳述為高。
    (四)證人丁○○於本院審理中，雖為不記憶之陳述，惟此或有
      可能確實係因證人丁○○受時間因素之影響，致記憶模糊
      ；亦有可能係因證人丁○○迫於被告在場之壓力，致無從
      為自由陳述，也不足以推翻先前證人丁○○於93年12月16
      日偵查中所為證述之可信性。
    (五)據上諸端，證人丁○○於93年12月16日偵查中經具結後所
      為「已將3 萬元以現金給付給被告乙○○」之陳述，應屬
      可信。被告空言辯稱：當時並未向證人丁○○收取金錢云
      云，應屬卸責之詞。不足為取。
  五被告再辯稱：因「阿德」積欠其120 萬元，僅是欲以「阿德
    」所交付之2 公斤毒品，換回等額之現金，並無營利之意圖
    ，被查獲當時是要將所攜帶之毒品安非他命轉讓予丁○○，
    和丁○○通話時說「我賺一萬你賺一萬」只是應付丁○○的
    話云云。惟查：
    (一)被告於內勤檢察官訊問時，即供稱：「（檢察官問：你收
      下這些安非他命要怎麼做？）我想轉售給別人，我就打電
      話給丁○○，是劉（慶川）的女朋友接的電話，他女朋友
      說劉在忙，等一下再打給我，劉（慶川）再回打給我，我
      說有人拿毒品給我抵押。」等語（見偵卷第119 頁），而
      坦承確有販賣之犯意。
    (二)被告雖以扣案毒品之「阿德」用以抵償所積欠之債務等語
      置辯。然查：被告於內勤檢察官訊問時，係供稱：「（檢
      察官問：在你身上扣到的毒品何來？）是小郭拿給我的，
      是9 日傍晚5 點多他拿到我家裡給我，因他欠我一些賭債
      ，我知道他有安非他命，我就打電話假裝要跟他買，他問
      有多少錢，我說我是問他「1 顆」（指1 公斤）是多少錢
      ，他說差不多60萬元，我就說我要拿2 顆，但我有1 顆的
      錢，另1 顆的錢明天再給他，我們傍晚5 、6 點約在板橋
      市○○路見面，見面時我其實沒有帶錢，我就跟他說之前
      欠我120 萬的錢怎麼還，他說暫時沒有錢，他說拿來的安
      非他命的錢也是要交給貨主，他說回去跟貨主商量後再跟
      我聯絡，他直接去我家找我，帶2 公斤的安非他命，他說
      不然這2 顆先押在你這邊抵欠我120 萬元的借款跟賭債，
      我收下後他就走了」等語（見偵卷第119 頁），並稱：小
      郭的綽號叫做阿德等語（見偵卷第220 頁）。惟於本院準
      備程序中，就扣案毒品之來源，又改稱：是一個叫楊志清
      的人在被查獲前1 天或前2 、3 天拿至其住處借放云云（
      見本院卷第120 頁）；於審理中則再轉變為如偵查中所提
      出之辯解（見本院卷第149 頁）。被告前後所陳不一，是
      否可信，已非無疑。且販賣安非他命係屬違法行為，非可
      公然為之，每次買賣之價量，亦隨時依雙方關係之深淺、
      當時之資力、需求之程度、對行情之認知乃至政府查緝之
      嚴密或寬鬆等因素，機動地調整，以被告於警詢中所供：
      係因87年間曾向人購買過毒品安非他命，故認為「阿德」
      所交付之2 公斤安非他命與120 萬元之價值相當云云（見
      偵卷第42頁），惟87年距離案發之93年已隔6 年之久，安
      非他命於毒品市場內之交易價格，早已大相逕庭，況安非
      他命為政府嚴厲查緝之第二級毒品，倘被告無管道可立即
      移轉完畢，顯然會遭警方逮獲之風險大增，豈有可能貿然
      同意他人以大量之安非他命抵償債務。故被告辯稱：安非
      他命是「阿德」用以抵償債務云云，已與情理有違。
    (三)依上開通訊監察結果，茲摘錄與本案直接相關之重要內容
      如下（全部通話內容詳見卷內譯文，以下均以A 代表被告
      ，B 代表相對人）：
      1.93年6 月23日23時10分（被告與0000000000行動電話持
        用者之對話）
        A ：「阿德」啊，手邊有沒有？
        B ：有啊。
      2.93年6 月25日7 時30分（被告與0000000000行動電話持
        用者之對話）
        A ：怎樣？
        B ：不到1000公克，總共是850 公克，等於是四十八萬
            四千五百元。
        A ：什麼啦，我知道啦，你說850 公克，我就知道多少
            錢了。
        B ：嗯。
        A ：那你送過來啊，給我分一個500 公克，一個350 公
            克。
        B ：嗯，好。
        A ：那現在送過來啊。
        B ：好。
      3.93年6 月25日23時15分（被告與0000000000行動電話持
        用者之對話）
        A ：這個東西不行啦。
        B ：你在哪？好，那拿回來好了。怎麼勒？
        A ：那個有味道的，你怎麼拿給我啊？
        B ：那個同一批的東西啊。但是它我們這邊只有一粒白
            的。
        A ：白的這個就不行啊。白的沒用啊。
        B ：喔。
        A ：味道那麼重，拜託，你沒聞到味道嗎？
        B ：我用不會說，那它效果方面也都可以啊。
        ＊＊＊（中略）
        A ：這個不行我沒有辦法出啦。
        B ：我看明天中午我過去好了啦。我假如拿到的話過去
            跟你換，假如中午沒拿到我把錢帶過去給你。
      4.93年6 月25日23時35分（被告與0000000000行動電話持
        用者之對話）
        B ：明天中午我聯絡到我會過去拿錢再拿到你那邊給你
            。
        A ：你說怎樣？
        B ：明天中午啦，我把錢帶過去給你啦。
        A ：上一次給我那半個就不錯啊，那種就比較好。這個
            說乾的也濕濕的，所謂的乾的不是這樣叫乾。
        B ：這個我披很久了ㄟ。今天晚上我有去買了一支燈，
            那種投射燈。
        A ：那個下去照下去很快就乾了啦。
        B ：對啊，那個投射燈有熱度嘛，比較好，不然就用冷
            氣吹，效果不大。
        A ：對啊。燈照一下就乾了啊。乾巴巴的，又白又漂亮
            。
        B ：我是有跟他們講，叫他們從那邊出來包裝的時候
            ，就是把它弄乾比較好。
        A ：他沒空弄乾我跟你講，他秤個一千零二十、三十公
            克給人家，多個一些我們自己弄乾還可以，對不對？
        ＊＊＊（中略）
        A：他媽的。差點出給人家，信用都打壞掉了。
        ＊＊＊（中略）
        B ：奇怪，我們怎麼會有一顆那種的在裡面勒？
        A：對啊，媽的超爛的，那種東西沒有人要買。
      5.93年6 月28日4 時6 分（被告與0000000000行動電話持
        用者之對話）
        A ：有幾個？
        B ：有他媽的、一二百個。哇操。
        A ：媽的，那種東西又不是很優，一、二百個有屁用？
            阿現在有沒有便宜一點？
        B ：有啦，有便宜一點啦。那是我私人給你的啦。
      6.93年6 月28日19時27分（被告與0000000000行動電話持
        用者之對話）
        B ：有比較便宜嗎？
        A ：六十萬。
        B ：一粒喔？
        A：對。
        ＊＊＊（中略）
        B ：啊，沒有便宜一點哦？
        A ：六十萬還不夠便宜哦？
        B ：哪有，才便宜一萬而已。
        A ：外面都六十幾萬勒，我沒有騙你。
      7.93年6 月29日18時40分（被告與0000000000行動電話持
        用者之對話）
        A ：我今天拿的那個可以嗎？
        B ：可以。那個我們要出多少？包括我喔。
        A ：我算一下喔。一百二十萬好不好？
        B ：我跟人家報一百二十萬喔？
        A ：你就跟人家說一百二十萬你沒有賺，再多加個二萬
            應該可以。
        B ：好，我說看看。
        A ：但是他如果要的話，我還有再叫，因為我手上不夠
            那麼多。
      8.93年6 月30日20時08分（被告與0000000000行動電話持
        用者之對話）
        A ：喂，誰？
        B ：阿德啦。
        ＊＊＊（中略）
        A ：你這個用了也會頭痛的。
        B ：有的會這樣子ㄟ。
        A ：很多人這個頭痛的也不好搞。
        B ：我這種會啊？
        A ：會嘛，不然哪會那麼難搞。這個東西不優很差，這
            是很差的東西ㄟ。
        B ：我這種應該很正統。
      9.93年7 月9 日16時36分47秒（被告與0000000000行動電
        話持用者之對話）
        A ：你現在在哪裡？
        B ：板橋，你要幾個？
        A ：二個有嗎？我現在錢不夠先給你一個，明天再給你
            一個。
        B ：可以，我帶二個給你，你到華江橋再打電話給我。
        A ：好。
      10.93年7 月9 日16時38分27秒（被告與0000000000行動電
        話持用者之對話）
        A ：六十啦。
        B ：我可以帶你去下港拿，六十是你給我的嗎？
        A ：我賺一萬你賺一萬。
        B ：他是五十八給你？
        A ：是。
        B ：六十給他。
        A ：我賺一萬你賺一萬。
      11.93年7 月9 日20時16分41秒（被告與0000000000行動電
        話持用者之對話）
        B ： 人家錢有了，人家是要半個，三十ㄟ。
        A ：妥當有夠水。
        B ：三十！白色ㄟ。
        A ：白色ㄟ！
        B ：你是要拿一批給我？
        A ：拿去就變透明的，反正有夠水就對了。
        B ：是不能漏氣的，價錢是多少？是二十九還是三十？
        A ：三十，很水啊！
        B ：三十我賺一萬，好，是否可以給我多賺一點？
        A ：我賺一萬而已，每人賺一萬。
        B ：在我們剛才見面的地方，現在嗎？
        A ：十分鐘後。
        B ：十分鐘好。
      12.93年7 月9 日21時4 分42秒（被告與0000000000行動電
        話持用者之對話）
        B ：直接拿下來不用試了，老朋友啦！你快一點拿來。
        A ：好，再五分鐘。
        B ：好。
    (四)參酌被告於警詢中，坦承於93年7 月9 日16時36分47秒之
      與0000000000行動電話持有者之通訊監察譯文中，所稱之
      「兩個」係指第二級毒品安非他命，一個代表一千公克，
      也就是93年7 月9 日所扣得之安非他命等語（見偵卷第
      43-1頁），另外93年7 月9 日20時16分41秒與0000000000
      號行動電話持有者之通訊監察譯文中，所談及之「半個」
      是指第二級安非他命500 公克，「三十」是指現金新台幣
      三十萬元等語（見偵卷第44頁）。又其中被告於93年6 月
      23日23時10分與0000000000及93年6 月30日20時8 分與
      0000000000號行動電話持有者對話時，均稱呼對方為「阿
      德」，被告也坦承綽號「阿德」之男子以0000000000號行
      動電話與之聯絡乙節（見偵卷第43-1頁），堪信
      0000000000和0000000000均為「阿德」所持用之行動電話
      。再被告與0000000000行動電話持有者所為之通話內容，
      確實是證人乙○○與之對話內容無誤，此經證人丁○○證
      述明確（見偵卷第146 頁）。觀諸上開監聽譯文內容，被
      告乙○○與「阿德」以前揭行動電話的通話內容（即前揭
      譯文編號1 、2 、3 、4 、5 、8 、9）， 多次談論有關
      買賣出安非他命之價格、數量、品質、味道，每提及安非
      他命係以「東西」代之，凡提及安非他命之數量則以「公
      克」或「個」為單位，甚且具體提及所需數量、成本價格
      ，以及何時交付等細節。其中被告尚向「阿德」陳稱：「
      這個不行我沒有辦法出啦」（見前揭編號3 譯文）、「差
      點出給人家，信用都打壞掉了」、「那種東西沒有人要買
      」（均見前揭編號4 譯文內容），也向「阿德」稱：「他
      沒空弄乾我跟你講，他秤個一千零二十、三十公克給人家
      ，多一些我們自己弄乾還可以。」（見前揭編號4譯 文內
      容）、「現在有沒有便宜一點」（見前揭編號5 譯文內容
      ）。在被告與0000000000、0000000000、0000000000號來
      電者對話時，來電者也多係詢問被告價格，甚且議價殺價
      ，或要求從中賺取較多差價等語（見前揭編號6 、7 、10
      之譯文內容）。又被告乙○○為警查獲時，臥房梳妝台上
      鋪散有安非他命，正以投射燈照射，此為證人甲○○至庭
      證稱在卷（見本院卷第154 頁），此與被告與「阿德」於
      前揭譯文中，二人討論因安非他命過於潮濕品質不佳，無
      法交付予買家，故需自行使用照射燈以蒸發安非他命所含
      水分等情也屬相符。再被告與證人丁○○對話時，證人丁○○係具體向被告表明需求的數量為「半個」（即500 公
      克之安非他命），被告也向證人丁○○保證品質上為「白
      色、很水」，並說明從中可賺得之利潤各係若干，以及討
      論交付毒品之時間、地點等，故綜合上開諸多對話情節，
      參以一般民眾普遍認知毒品之非法交易，政府一向查禁森
      嚴，且重罰不寬貸，衡諸常情，倘非有利可圖絕無平白甘
      冒被重罰高度風險之理，則將上開通話譯文內容，與被告
      乙○○及證人丁○○二人前揭供述各情節，參互勾稽，綜
      合研判即可得知，被告乙○○於93年6 月23日以前，即已
      透過「阿德」取得安非他命，並將所取得之安非他命轉售
      予他人（轉售與他人之部分，見前開被告乙○○向「阿德
      」抱怨無法將劣質安非他命出給他人，信用都打壞掉等語
      即明）。且在被告乙○○與「阿德」之對話內容中，均不
      見被告乙○○向「阿德」催討債款，反而持續向「阿德」
      販入安非他命，於93年7 月9 日16時36分47秒之對話中（
      即上揭監聽編號9 監聽譯文），被告甚且向「阿德」表明
      要先給「阿德」「一個」（即1 公斤）安非他命的款項，
      另1 公斤安非他命之款項則先暫欠等語。而在被告與證人
      丁○○之對話中，亦絲毫未見被告有為虛應證人丁○○而
      隨意敷衍搪塞了事的語句或有何不滿的口吻。足認被告辯
      稱：是「阿德」用2 公斤之安非他命抵償所積欠之債務，
      以及「你賺一萬，我賺一萬」是為應付證人丁○○云云，
      與事實全然不符，顯係事後臨訟卸責之詞，無可採信。
    (五)末查：被告與「阿德」於93年7 月9 日下午5 時許，約定
      在臺北縣板橋市華江橋旁之全家便利商店交易2 公斤之毒
      品安非他命，且二人確實有碰面之情，為被告所是認（見
      偵卷第44頁、第119 頁），且證人甲○○於93年7 月9 日
      下午跟監被告時，也確實見到被告有前往台北縣板橋市華
      江橋那邊的便利商店，此據證人甲○○證述明確，並有監
      聽譯文在卷可憑（見偵卷第76頁編號003 、004 之譯文）
      。被告雖稱：與「阿德」在板橋市○○路見面時，因「阿
      德」說要跟買主商量後再聯絡，是到傍晚5 點多，「阿德
      」才拿至伊住處云云（見偵卷第119 頁）。然查：被告於
      93 年7月9 日晚間6 時24分54秒許，即有一名持
      0000000000 之 不詳姓名者，撥打被告之行動電話，詢問
      被告有無「硬的」（即安非他命，見證人丁○○於偵查中
      之證述，偵卷第146 頁），被告即答稱：「有。」等語（
      見偵卷第77頁編號005 之監聽譯文內容），足認被告於當
      時已取得可供販賣之安非他命，被告才會允諾要交付毒品
      安非他命。況依前揭監聽譯文顯示之基地台位置所示，被
      告係遲至93年7 月9 日當天晚上7 時許，始抵達住處附近
      ，已如前述，故被告陳稱：是「阿德」傍晚5 點多拿至其
      住處云云，顯屬虛妄。縱證人甲○○就有無見到被告與「
      阿德」之交易過程，與證人即協同辦案之臺北市政府警察
      局中山分局員警丙○○所為證述，容有不一致之處，也不
      足以動搖依上開客觀事證推論而得之事實。再審酌被告於
      93 年7月9 日16時38分27秒，與0000000000行動電話持用
      者之對話，對方詢問被告是否以58萬元取得，被告稱：「
      是」，也稱：「我賺一萬，你賺一萬。」等語以及於93年
      7 月9 日晚間8 時16分41秒與證人丁○○間之通話內容，
      即：「（證人丁○○）三十我賺一萬，好，是否可以給我
      多賺一點？」、「（被告）我賺一萬而已，每人賺一萬。
      」等語，被告於電話中已向丁○○表明有從中賺取一萬元
      之利潤。綜上，被告於93年7 月9 日下午5 時許，在台北
      縣板橋市○○路全家便利商店旁，向「阿德」販入2 公斤
      安非他命時，即有以每半公斤賺取2 萬元價差之營利意圖
      ，彰彰甚明。
    (六)此外，並有扣案之電子磅秤1 台及分裝袋175 個可資佐證
      。據上諸端，被告有販賣安非他命予證人丁○○並基於營
      利之意圖而向「阿德」販入安非他命之事證明確，被告犯
      行洵堪認定。
  六至證人丁○○於偵查中曾證稱：除93年7 月9 日當日向被告
    所購買之一兩安非他命外，曾在93年6 、7 月間，另以2 萬
    5 千元向被告購買過一兩之安非他命等語（見偵卷第145 頁
    ）。惟被告於偵、審過程中，均未提及此情，證人丁○○於
    本院審理中，就前次之交易時間、地點，也均為不記憶之陳
    述，故就此部分，除證人丁○○之指證外，尚乏其他積極證
    據足資補強證人丁○○此部分證述之真實性，檢察官起訴書
    也未敘及此部分之事實，不能認定被告另有於93年6 、7 月
    間，以2 萬5 千元販賣一兩安非他命予證人丁○○之事實，
    附此敘明。
  七按共同正犯，係共同實施犯罪行為之人，在共同意思範圍內
    ，各自分擔犯罪行為之一部，相互利用他人之行為，以達其
    犯罪之目的，其成立不以全體均行參與實施犯罪構成要件之
    行為為要件。如行為人以自己共同犯罪之意思，事前同謀，
    而由其中一部分人實行犯罪之行為者，亦應認為共同正犯，
    使之對於全部行為所發生之結果，負其責任。經查：被告於
    警詢、偵查及本院審理中屢供稱：於93年7 月9 日晚間9 時
    許，攜帶安非他命15包外出之目的，係因證人丁○○說其友
    人要購買半粒第二級毒品安非他命等語（見偵卷第42-1頁、
    第120 頁、本院卷第169 頁）。證人丁○○也屢陳稱：是其
    友人綽號「阿龍」之男子，因不知道購買毒品之管道，所以
    就帶阿龍過去之情。證人丁○○於警詢中係陳稱：乙○○於
    93年7 月9 日下午2 時左右撥伊之電話，由伊女友王玲婷接
    到，乙○○告知伊女友，問伊要不要安非他命，伊就於晚間
    7 時左右，與朋友綽號「阿龍」至乙○○位於台北市○○○
    路○段127 號住處樓下，以3 萬元向乙○○購得一兩之安非
    他命。嗣後伊友人阿龍表示是否可向乙○○以30萬元購買安
    非他命，伊即以電話問乙○○有無安非他命可以購買，乙○○告知伊現在有兩粒，伊就於晚上9 時左右與「阿龍」至乙○○住處，並帶30萬元向乙○○購買。「阿龍」載伊至乙○○住處樓下，阿龍拿錢給伊下車前往和乙○○交易等語（見
    偵卷第51頁）；於偵查中則供稱：被查獲當時在身上扣得的
    安非他命是乙○○的。當天下午時伊朋友小白開計程車載伊
    、伊女友和「阿龍」去延平北路跟民生路口，向乙○○拿一
    包安非他命，伊將安非他命分裝成兩包，後來伊拿給阿龍看
    ，阿龍要伊向乙○○問價格，乙○○說半粒算30萬，伊就和
    阿龍回新莊市○○路跟中港路交岔口全國加油站附近之阿龍
    住處拿錢，之後又回延平北路2 段那裡找乙○○，在車上阿
    龍將錢交給伊，伊一下車警察就過來將伊帶到旁邊等語（見
    偵卷第115 頁、第145 頁）；於本院審理中係供稱：是一個
    叫小龍的朋友叫伊帶他去向被告買的，因為小龍沒有背包，
    就將錢放在伊身上等語（見本院卷第160 頁）。再依上開被
    告於93年7 月9 日晚間8 時16分41秒與證人丁○○間之通話
    內容，即：「（證人丁○○）三十我賺一萬，好，是否可以
    給我多賺一點？」、「（被告）我賺一萬而已，每人賺一萬
    。」等語，證人丁○○也確實欲從此交易獲取1 萬元之價差
    利潤。證人丁○○就此固稱：是「阿龍」在旁要伊向被告殺
    價等語（見偵卷第146 頁、本院卷第162 頁）。惟查：證人
    丁○○在上開監聽譯文中，向被告表示「三十我賺一萬」之
    前，係先詢問被告「價錢是多少，二十九還是三十？」當被
    告稱：「三十，很水啊」，證人丁○○聞言即稱：「三十我
    賺一萬，好」。倘證人丁○○係欲向被告殺價，應會當場即
    要求被告降價，改以29萬之價格出售，何以又應允後再行殺
    價？況證人丁○○果真係代「阿龍」殺價，則應是向被告表
    示可否降低出售價格，而非向被告表示可否再從其中多牟取
    些利潤，反而提高「阿龍」之購毒成本。循此，堪信證人丁○○所陳，顯與上開言詞文字所彰顯之客觀文義不符，實不
    足為取。而證人丁○○得悉「阿龍」有意購買毒品，即居中
    聯絡賣主即被告，並與被告約定於93年7 月9 日晚間9 時許
    在被告住處附近交付購毒款項及毒品，亦未介紹隱於車內之
    「阿龍」出面予被告認識，證人丁○○對於被告要販賣安非
    他命給「阿龍」一事事前即有認識，甚且也代替被告交付價
    值不斐之毒品予「阿龍」，證人丁○○當係自居於出賣人之
    地位主導「阿龍」向被告購買毒品之過程，並擔任販毒所得
    款項之收取及毒品之交付工作，非僅居間媒介或被利用，應
    係有以自己共同犯罪之意思而與被告有販賣安非他命之犯意
    聯絡，並參與販賣之構成要件行為，至為顯然。
  八按販賣毒品罪，固不以販入之後復行賣出為構成要件，但使
    以營利為目的，將毒品購入或將毒品賣出，有一於此，其犯
    罪即經完成，均不得視為未遂。經查：被告於93 年7月9 日
    晚間7 時許，即以1 兩3 萬元之價格販賣予證人丁○○1 兩
    之第二級毒品安非他命；另於93年7 月9 日下午5 時許，在
    台北縣板橋市○○路接近華江橋之全家便利商店旁，向「阿
    德」以每半公斤賺取2 萬元差價之營利意圖，販入第二級毒
    品安非他命2 公斤後，犯罪行為即已完成，雖被告嗣後再與
    證人丁○○共同基於營利之犯意聯絡，推由丁○○聯繫，與
    「阿龍」達成以30萬元之價格販賣半公斤安非他命之合意，
    而證人丁○○於向「阿龍」收取價款後，被告未及交付半公
    斤安非他命予證人丁○○，再給付給「阿龍」即為警查獲，
    但揆諸首揭說明，被告所為，均係犯毒品危害防制條例第4
    條第2 項販賣第二級毒品安非他命既遂罪。被告和證人丁○○之間，就販賣第二級毒品安非他命予「阿龍」部分，有共
    同營利之犯意聯絡，並約定由被告提供安非他命，證人丁○○則分擔交付安非他命及收取款項之工作，為共同正犯。被
    告先後販賣第二級毒品之犯行，時間緊接，手段同一，顯係
    基於概括犯意而為之，為連續犯，應依刑法第56 條 規定論
    以情節較重之93年7 月9 日向「阿德」販入第二級毒品安非
    他命2 公斤後，再與證人丁○○共同販賣500 公克安非他命
    予「阿龍」部分之共同販賣第二級毒品既遂罪，並依法就法
    定本刑為有期徒刑及併科罰金之法定罰金刑部分，加重其刑
    。爰審酌被告之素行並非良好，智識程度為國中畢業，並兼
    衡被告販賣第2 級毒品安非他命，使人沉迷於毒癮，無法自
    拔，輕則戕害身心，重則引發各種犯罪，實為多種犯罪之源
    頭，對社會治安有相當程度影響所生之危害，所持有之安非
    他命數量龐大，及被告犯罪後之態度等一切情狀，量處如主
    文所示之刑。
  九末查：於被告身上扣得之第二級毒品安非他命15包及在被告
    住處客廳桌上扣得之安非他命2 包，和在被告住處臥室化妝
    桌上扣得之散裝安非他命（淨重為1894.65 公克，共取0.30
    公克鑑驗用罄，總餘1894.35 公克），另在證人丁○○身上
    扣得之安非他命2 包（淨重38.22 公克，共取0.02公克鑑驗
    用罄，共餘38.20 公克），係本案查獲之第二級毒品，其中
    在證人丁○○身上扣得之安非他命2 包中，雖僅毛重為
    35.9公克者始為證人丁○○向被告購買者，此為證人丁○○
    於本院審理中所陳明（見本院卷第163 頁），然另包毛重
    4.62 公 克者，因經內政部警政署刑事警察局混同鑑驗，相
    互間已無法析離，固不問屬於犯人與否，或與本案有無關連
    ，均應依毒品危害防制條例第18條第1 項前段之規定宣告沒
    收銷燬之。另在被告身上及住處扣得之第二級毒品安非他命
    共計17包，其外包裝袋17個，以及在證人丁○○身上所扣得
    之向被告購買之毛重為35.9公克者之安非他命1 包，其外包
    裝袋1 個，均可防止毒品裸露、逸出及潮濕，且有便於被告
    攜帶毒品之功用。又扣案之鋁箔包裝袋2 個、分裝袋175 個
    、電子磅秤1 個、被告所有之0000000000號行動電話1 支（
    廠牌名稱Ulycom）以及證人丁○○所有之0000000000行動電
    話SIM 卡1 片，被告陳稱：鋁箔包裝袋是「阿德」拿安非他
    命來的原有包裝，電子磅秤及分裝袋也都是「阿德」拿來時
    附在裡面的，因為「阿德」拿來時是一大包，不能秤重量，
    所以用分成一小包裝才能秤重，電話就是用來和證人丁○○
    及「阿德」聯絡有關毒品之事等語（見本院卷第167 頁），
    證人丁○○也坦認以上揭0000000000行動電話與被告聯繫等
    情。而被告係基於營利之意圖向「阿德」販入毒品，已如前
    述，且被告於警詢中也供稱：「（問：為何丁○○向你相約
    交貨第二級毒品安非他命500 公克，你將該第二級毒品分裝
    成15小包？）因為該分裝袋每只只能包裝第二級毒品安非他
    命35公克（相當於每包1 兩），所以我才將該毒品分裝呈15
    小包方便點收。」等語，堪認安非他命外包裝袋18個、鋁箔
    包裝袋2 個、電子磅秤1 台、分裝袋175 個，被告所有之
    0000000000號行動電話1 支（廠牌名稱Ulycom）以及證人丁○○所有之0000000000行動電話SIM 卡均係被告及共犯即證
    人丁○○所有並供被告及證人丁○○共同販賣毒品安非他命
    犯罪所用之物，應依毒品危害防制條例第19條第1 項之規定
    宣告沒收。被告販賣予證人丁○○1 兩安非他命所得3 萬元
    ，以及被告與證人丁○○共同販賣予「阿龍」之所得30萬元
    ，其中「阿龍」雖僅將30萬元交付予證人丁○○，證人丁○○尚未交付給被告即為警查獲，然被告與證人丁○○間有共
    犯關係，業已敘明如前，自應就證人丁○○所得利益30萬元
    ，均應依毒品危害防制條例第19條第1 項沒收，如全部或一
    部不能沒收，以其財產抵償之。至於扣案之在被告住處查獲
    之吸食安非他命所用之安非他命吸食器1 組、玻璃球1 個、
    吸管2 支，0000000000號行動電話及現金13萬5 千元，以及
    在證人丁○○身上扣得之毛重為4.62公克之安非他命1 包之
    外包裝袋1 個、海洛因2 包、白色粉末1 包、分裝袋14個、
    現金5 萬2 千6 百元（證人丁○○身上共計扣得現金35萬5
    千6 百元，扣除「阿龍」所交付之購毒款項30萬元，所餘為
    5 萬2 千6 百元）、黑色背包1 個及零錢包1 個，與本案並
    無關連，亦非違禁物，爰均不另為沒收之諭知。至鑑驗用罄
    之甲基安非他命（分別為0.30公克、0.02公克）已不復存在
    ，爰不諭知沒收銷燬，併此敘明。
據上論斷，應依刑事訴訟法第299 條第1 項前段，毒品危害防制
條例第4 條第2 項、第18 條 第1 項前段、第19條第1 項，刑法
第11條、第28條、第56條，判決如主文。
本案經檢察官呂永魁到庭執行職務。
中　　華　　民　　國　　94　　年　　1 　　月　　23　　日
                  刑事第四庭審判長法  官    林秀鳳
                                  法  官    高雅敏
                                  法  官    許碧惠
以上正本證明與原本無異。
如不服本判決，應於判決送達後10日內，向本院提出上訴狀。
                                  書記官    徐仁豐
中　　華　　民　　國　　95　　年　　1 　　月　　23　　日
附錄
毒品危害防制條例第4條第2項
製造、運輸、販賣第二級毒品者，處無期徒刑或7 年以上有期徒
刑，得併科新臺幣7 百萬元以下罰金。
